【裁判字號】    89,易,4223
【裁判日期】    891025
【裁判案由】    違反商標法
【裁判全文】
臺灣高雄地方法院刑事判決                        八十九年度易字第四二二三號
    公  訴  人  臺灣高雄地方法院檢察署檢察官
    被      告  甲○○
右被告因違反商標法案件，經檢察官提起公訴（八十九年度偵字第一八六九六號），
本院判決如左：
    主  文
甲○○明知為意圖欺騙他人，於同一商品使用相同於他人註冊商標之圖樣之商品而意
圖販賣而陳列，科罰金新台幣貳仟元，如易服勞役，以新台幣玖佰元即銀元佰元折
算壹日。緩刑貳年。
扣案之仿冒「ＬＶ」牌皮包個沒收。
    事  實
一、甲○○在高雄市左營區○○○路黃昏市場擺設攤位販賣皮包等物，明知如附表所
    示商標圖樣，為法商路易威登馬爾悌耶公司（起訴書漏載「耶」字）取得及向經
    濟部中央標準局（業已改制為智慧財產局）申請註冊取得商標專用權之商標圖樣
    ，指定使用於書包、手提箱袋、旅行箱袋、皮夾等商品上，且尚在專用期間內，
    而該皮包等物（以下簡稱「ＬＶ」牌皮包）在國際、國內市場行銷多年、品質著
  有信譽，為業界及相關消費大眾所共知。甲○○於民國八十九年七月間，在其高
    雄市新興區○○○路五００巷二十七號住處前，以每件遠低於市價之新台幣（下
    同）一百元、四百元、七百元之價格（市價分別為四千元、一萬元、一萬五千元
    至二萬元），向年籍姓名不詳之三名女子購入仿冒前開公司商標之小、中、大皮
    包各一個擬贈送其女，因其女拒絕，竟基於意圖販賣仿冒「ＬＶ」牌皮包之故意
    ，於同年八月十四日下午，將前開三個仿冒皮包懸掛在前開黃昏市場其攤位上而
    陳列之，擬以購入價格加一百元出售與他人。旋於同日十六時五十分許，在前開
    黃昏市場當場為警查獲，並扣得仿冒「ＬＶ」牌皮包三個。
二、案經法商路易威登馬爾悌耶公司訴由高雄市政府警察局鹽埕分局移送台灣高雄地
    方法院檢察署檢察官偵查起訴。
    理  由
一、訊據被告甲○○固坦承向年籍姓名不詳之三名女子販入扣案仿冒「ＬＶ」牌皮包
    三個，並懸掛在其所經營之高雄市左營區○○○路黃昏市場攤位上擬販售與不特
    定人，惟矢口否認有違反商標法犯行，辯稱：「伊不知是仿冒品」云云。惟查，
    右揭事實，業據告訴人法商路易威登馬爾悌耶公司代理人林夏滋於警訊及本院審
    理時指述綦詳，並提出經濟部中央標準局商標註冊證多紙為證，且參酌被告自承
    於販賣本件仿冒皮包前，已販賣皮包十多年，又「ＬＶ」牌皮包為知名品牌、高
    單價等情，則被告既以販售皮包為業，對此當知之甚詳，其豈能以低價購得真品
    ，足認其前開不知是仿冒品之辯解為圖卸刑責之詞，不足採信；此外復有仿冒之
    「ＬＶ」牌皮包三個扣案可資佐證，事證已明，被告犯行洵堪認定。
二、核被告所為，係犯商標法第六十三條明知為意圖欺騙他人，於同一商品使用相同
    於他人註冊商標之圖樣之商品而意圖販賣而陳列罪。爰審酌被告為牟一己私利，
    無視他人商標專用權，更罔顧政府為消除「仿冒王國」惡名所作之努力，惡行非
    輕，惟犯後坦承犯行，態度良好，且尚無前科，此有卷附台灣高等法院被告全國
    前案紀錄表、台灣高雄地方法院檢察署刑案資料查註紀錄表可按，陳列販賣之仿
    冒品數量僅三個，及犯罪所生危害等一切情狀，量處如主文所示之刑，並諭知易
    服勞役之折算標準。又被告前未曾受有期徒刑以上刑之宣告，已如前述，因一時
    失慮，偶罹刑典，並當庭表示悔意，經此偵、審程序及刑之宣告後，應知所警惕
    而無再犯之虞，本院認上開宣告之刑以暫不執行為適當，予以宣告緩刑二年，以
    啟自新。又扣案之仿冒「ＬＶ」牌皮包三個，依商標法第六十四條規定，不問屬
    於犯人與否，均宣告沒收。
據上論斷，應依刑事訴訟法第二百九十九條第一項前段，商標法第六十三條、第六十
四條，刑法十一條前段、第四十二條第二項、第七十四條第一款，罰金罰鍰提高標準
條例第二條，現行法規所定貨幣單位折算新台幣條例第二條，判決如主文。
中      華      民      國    八十九    年      十      月    二十五    日
                                    臺灣高雄地方法院刑事第一庭
                                        法  官  曾  逸  誠
右正本證明與原本無異。
如不服本判決，應於判決送達後十日內，向本院提出上訴狀。
                                         書記官    許玉城
中    華    民    國      八十九      年      十      月      二十五      日
附錄本案論罪科刑法條全文
商標法第六十三條：
明知為前條商品而販賣、意圖販賣陳列、輸出或輸入者，處一年以下有期徒刑、拘役
或科或併科新台幣五萬元以下罰金。


司法院資訊處製作；財團法人民間司法改革基金會備份。
